臺灣嘉義地方法院民事判決
109年度嘉簡字第590號
原      告
即反訴被告  金石乒乓休閒育樂有限公司

法定代理人  柯建利  
訴訟代理人  蔡承育律師
被      告
即反訴原告  李炎函  
                      居嘉義市○區○○路000號（指定送                            達）
            譚倩儀  

上列當事人間請求拆屋還地等事件，本院於民國110年3月15日言
詞辯論終結，判決如下：
    主  文
壹、本訴部分：
一、被告應將坐落嘉義市○○○段00000地號土地上如附圖所示E-F-
    G-D-B-E連線範圍，面積9.97平方公尺的地上物拆除，並將
    土地返還與原告。
二、被告應連帶給付原告新臺幣（下同）9,288元，及從民國109
    年9月24日起至清償日止，按照年息百分之5計算的利息。
三、被告應自民國109年8月25日起至返還上開土地之日止，按月
    給付原告464元。　
四、原告其餘之訴駁回。
五、本訴訴訟費用由被告連帶負擔。
六、本判決第一、二、三項可以假執行。但被告如各以86,978元
    、9,288元、按月464元為原告預供擔保，可以免為假執行。
七、原告其餘假執行之聲請駁回。 　　　　　　
貳、反訴部分：
一、確定反訴原告所有坐落嘉義市○○○段000000地號土地，與反
    訴被告所有坐落同段180-2地號土地的界址，為附圖所示F-G
    -H的黑色連接實線。
二、反訴訴訟費用由反訴原告連帶負擔。
    事實及理由
壹、本訴部分
一、原告主張：
(一)原告前於民國107年間買受坐落嘉義市○○○段0○○○段000000地
    號土地（下稱180-2地號土地），並於同年12月25日完成180
    -2地號土地的所有權移轉登記，合法取得180-2地號土地的
    所有權。180-2地號土地與被告2人共有坐落同段160-28地號
    土地（下稱160-28地號土地）及其上同段5565建號建物（門
    牌號碼為嘉義市○區○○里○○路000號，下稱系爭房屋，下與16
    0-28地號土地合稱系爭房地）相毗鄰。
(二)原告取得180-2地號土地所有權後，向嘉義市地政事務所申
    請鑑定界址，並經嘉義市地政事務所複丈測量，發現被告2
    人在其所有系爭房屋旁擅自增建鐵皮地上物（下稱系爭地上
    物），而該增建的系爭地上物已踰越兩造土地的地界。原告
    所有180-2地號土地與被告2人所有160-28地號土地的地界，
    為内政部國土測繪中心109年12月22日測籍字第1091303554
    號函附的鑑定圖（以下稱為鑑定圖）所示F-G-H黑色連接實
    線地籍圖經界線，而鑑定圖所示E-F-G-D-B-E 連接線所圍區
    域部分的系爭地上物，占用原告180-2地號土地面積9.97平
    方公尺土地。被告2人未取得原告同意的情況下，無權占用
    原告所有180-2地號土地部分，已嚴重影響原告的權益。原
    告依照民法第767條前段及中段規定，請求被告2人將系爭土
    地上的系爭地上物拆除、騰空回復原狀後將土地返還與原告
    。
(三)180-20地號土地既屬原告所有而遭被告無權占用，則被告2
    人屬於無法律上原因享有占用系爭土地的利益，導致原告受
    有無法使用系爭土地的損害，所以，原告依民法第179條規
    定，請求被告2人返還相當於租金的不當得利給原告。查180
    -2地號土地當期申報地價為每平方公尺新臺幣（下同）6,97
    9.2元，參照土地法第97條第1項及第105條規定，被告2人占
    用系爭土地所可獲得的相當於每月租金之不當得利應為每平
    方公尺58.16元（計算式：6,979.2元×l0％÷12月）。原告遭
    被告2人無權占用的180-20地號土地面積是9.97平方公尺，
    則被告2人就其無權占用180-20地號土地所得的相當於每月
    租金之不當得利，應為580元（計算式：58.16元×9.97平方
    公尺＝579.8552元，元以下四捨五入）。
(四)被告2人自原告取得180-20地號土地所有權即107年12月25日
    起，迄今均持續無權占用180-20地號土地，故原告請求被告
    2人連帶給付自107年12月25日起至109年8月24日止，共20個
    月合計11,600元（計算式：580元×20月）的相當於租金的不
    當得利，及自起訴狀繕本送達翌日起至清償日止，按年息5％
    計算的利息，暨自109年8月25日起至被告將系爭土地上的系
    爭地上物拆除、騰空並將系爭土地返還予原告之日止，按月
    給付相當於租金的不當得利580元予原告。
(五)並聲明：⒈被告2人應共同將坐落180-2地號土地上，如鑑定
    圖E-F-G-D-B-E連接線所圍區域部分、面積9.97平方公尺土
    地的系爭地上物拆除、騰空後，共同將上開土地返還予原告
    。⒉被告2人應連帶給付原告11,600元及自起訴狀繕本送達翌
    日起至清償日止，按年息5％計算的利息，暨自109年8月25日
    起至將上開地上物拆除、騰空並將系爭土地返還予原告之日
    止，按月給付原告580元。⒊原告願以現金或等額之銀行可轉
    讓定期存單供擔保，請准宣告假執行。
二、被告均答辯：
(一)系爭房屋屬於連棟式透天住宅，該建案共19間房屋，由訴外
    人即聖佳開發建設有限公司（下稱聖佳公司）建商王聖國向
    前180-2地號土地蕭姓地主購入三角形畸零地約30坪後，合
    併建地共約700多坪所興建，並經嘉義市地政事務所在96年
    間分割鑑界。當時王聖國與180-2地號蕭姓地主雙方簽名同
    意界址，並施設鐵皮圍籬，且是有經民間公司衛星定位測量
    後才設立鐵皮圍籬。
(二)被告2人於98年間向聖佳公司購買系爭房地。購買前，因系
    爭房屋的隔壁是海龍王餐廳的廚房，油煙污染嚴重，被告2
    人要求建商在原鐵皮圍籬上方搭蓋鐵皮以阻隔油煙。系爭地
    上物是由建商負責施工完成後才交屋給被告2人。被告2人購
    屋至今均沒有變動與改造過。
(三)系爭房屋面寬4.5公尺，比連棟其他房屋面寬5公尺要窄，是
    因為建商施工外牆，而將系爭房屋的坐落地基退縮60-90公
    分的施工通道，完工後設成出入巷道。當時建商明確告知此
    巷道屬於系爭房屋，被告2人確認有經嘉義市地政事務所鑑
    界及土地買賣有建商王聖國與108-2地號蕭姓地主雙方簽名
    同意以鐵皮圍牆現況作為界址，才購入系爭房屋，被告2人
    是不知情的第三者。
(五)107年間180-2地號土地賣予原告，原告於108年間經嘉義市
    地政事務所鑑界後，聲稱系爭地上物占用到180-2地號土地
    。但是108年該次鑑界結果，被告土地地形與地籍圖不符，
    建築圖界址與鑑界結果不同，土地面積也不一樣，被告更多
    出一塊未被告知的三角地，108年該次鑑界造成土地往西偏
    移。
(六)96年的鑑界，是建商所有土地面積700多坪建地與180-2地號
    土地鑑界，108年的鑑界，卻是被告160-28地號土地面積約2
    7坪與原告180-2地號土地面積約507坪鑑界，且96年為圖解
    區鑑界，108年為數值區鑑界，96年圖釘點鋼標還未施作。
    兩次鑑界條件不同，鑑界會有誤差，卻要由不知情的被告承
    受這個結果，不僅不公平，被告權益也受損極大。
(七)聲明：原告之訴駁回。
貳、反訴部分
一、反訴原告2人主張：
(一)反訴原告2人所有160-28地號土地，與反訴被告所有180-2地
    號土地毗鄰，96年間由聖佳公司向當時180-2地號土地蕭姓
    地主購買土地30坪，再分割出160-28地號土地，他們依照嘉
    義市地政事務所鑑界結果，同意以鐵皮圍籬為界址。反訴原
    告2人是98年間向聖佳公司購買系爭房地，是依現況購買，
    包含系爭地上物，至今仍維持交屋、交地的原貌。因此，兩
    造的土地應以鐵皮圍籬即鑑定圖所示A-B-C紅色連接虛線為
    界址。
(二)反訴聲明：確認反訴原告2人所有坐落160-28地號土地與反
    訴被告所有坐落180-2地號土地間之界址，為鑑定圖所示A-B
    -C紅色連接虛線。
二、反訴被告答辯：
(一)反訴被告所有180-2地號土地與反訴原告2人所有坐落160-28
    地號土地的界址，應為鑑定圖所示F-G-H黑色連接實線。依
    照土地法第46條之2第1項規定，當事人就界址發生爭議，訴
    請法院裁判，法院就相鄰兩造土地間，其具體界址何在的判
    斷基準，我國民法未有明文，上開土地法第46條之2第1項各
    款的規定，雖是地政機關辦理重測時之施測依據，然亦可作
    為法院認定界址的參考。惟在當事人指界不一，然有圖地相
    符的地籍圖可稽時，自應以地籍圖為準，此乃我國實務上法
    院於判斷相鄰兩土地間其具體界址何在所一貫採取之原則。
    而就此，我國實務上法院見解咸認地籍圖係屬公務機關所保
    管的公文書，除有證據足資證明地籍圖製作過程發生與上述
    界址產生原因不符之錯誤或地籍圖保管過程中有造成地籍圖
    損壞的情形外，地籍圖經界線即係相鄰土地所有人界址之所
    在，在無其他證據足資證明地籍圏有上述之錯誤的情況下，
    即應以地籍圈經界線定相鄰土地之界址所在。綜上所述，判
    斷相鄰兩土地間其具體界址何在時，如地籍圖並無不明確的
    情形，即應以地籍圖為準，以地籍圖經界線定相鄰土地的界
    址所在，尚不得排斥既有之地籍圖而捨棄不用，僅於有證據
    足資證明地籍圖不精確時，始應秉持公平的原則，依鄰接各
    土地的買賣契約或地圖、經界標識的狀況、經界附近占有的
    沿革為據。
(二)本件兩造就180-2地號土地及160-28地號土地的界址位置，
    既存有認定不一致爭執，其界址的認定，自應依據上開原則
    進行判斷以確定兩造間土地的經界位置。
(三)本件於109年11月27日由法院會同兩造及内政部國土測繪中
    心測量員至履勘現場，鑑測反訴被告所有180-2地號土地與
    反訴原告2人所有160-28地號土地間的界址，其鑑定結果為
    ：「....... （二）圖示—黑色實線係地籍圖經界線，其中F
    -G-H黑色連接實線係竹圍子段180-2地號與毗鄰同段160-28
    地號土地間之地籍圖經界線（即反訴被告主張地籍界）。……
    （五）圈示E-F-G-D-B-E連接線所圍區域，係被告現使用鐵
    皮屋逾越使用竹圍子段180-2地號土地範圍，面積為9.97平
    方公尺。」。依據上開判斷原則，及參酌地籍圖、上開内政
    部國土測繪中心鑑定結果等予以綜合判斷，即可清楚知悉，
    180-2地號土地與160-28地號土地間的界址，確實應以反訴
    被告所主張的地籍界即地籍圖之經界線（如鑑定圖所示F-G-
    H黑色連接實線）為界址，始為正確。
(四)反訴原告單方自行主張、指定的界址如鑑定圖所示之A、B、
    C點為其自行指界，僅為反訴原告主觀上的認知，並無實據
    證明上開A、B、C點乃正確的界址點，此觀反訴原告所指界
    址點係於現場勘測時，憑其主觀印象臆指，根本偏離地籍線
    且無客觀標準即明。遑論反訴原告所指的A點甚至根本不在
    兩造上開土地之上，如何能以之為界址點。可見，反訴原告
    實地指界的位置，明顯偏離兩造間上開土地與周遭土地原有
    的相對位置，難認是兩造間上開土地間的正確界址。
(五)反訴原告就此既無法說明何以界址為其所指的界線，也未提
    出任何證據佐證，又無法舉證證明是依據何種基準或經過何
    種方式測量而認應以其所指界的界線為界址，則顯然反訴原
    告所指的位置，並非兩造所有上開土地間的界址。
(六)參考嘉義市地政事務所109年7月30日嘉地二字地0000000000
    號函附的複丈成果圖亦可知悉，該次測量結果亦與本件鈞院
    囑託國土測繪中心鑑測之結果相同，亦即該二機關均認兩造
    土地間的界址與地籍圖經界線無異，且均認定反訴原告所有
    系爭地上物確實已占用180-2地號上的系爭土地，僅二者間
    針對被告所占用面積認定略有微小差異。由此亦可清楚知悉
    ，本件兩造土地間的界址，確實是地籍圖的經界線，即鑑定
    圖所示F-G-H黑色連接實線。
(七)反訴原告雖主張108年地政鑑界這次造成土地界址往友忠路
    （往西）偏移。但反訴原告未舉證證明以實其説，自難以反
    訴原告上開空言陳稱就可以說兩造土地間的界址如反訴原告
    所指，所以，本件仍應以地籍圖的經界線為準，尚難認土地
    界址有反訴原告所指的位移情形。至於反訴原告所主張「…
    當初蕭姓地主與王姓建商同意鐵皮界址…」、「兩造依嘉義
    市地政鑑界同意鐵皮界址是勿庸置疑」等主張，均非事實，
    應依民事訴訟法第277條之規定，提出相關證據進行舉證以
    實其說。反訴原告就其上開主張至今仍未提出相關證據，所
    以其上開主張無可採信。
(八)此外，反訴原告所提出的嘉義市地政事務所109年5月6日嘉
    地二字第1090000915號函文早已明確指出「經查竹圍子段18
    0-2地號土地於民國96年2月1日申請分割後就無再變動，分
    割後新增180-16地號土地於當年3月29日與160-28地號及181
    -11地號土地申請合併為160-28地號土地，並於當年4月23日
    申請分割為現今土地標示情形」，由此可知兩造間所有180-
    2、160-28地號土地界址，於96年分割、合併後，確實就如
    地籍圖經界線所示，並無反訴原告所稱「當時被告前手建商
    及原告前手地主簽名同意鐵皮界址」的情形。
(九)訴外人王聖國前已於嘉義地方檢察署109年度偵字第2277號
    刑事偵查案件中明確證稱鐵皮是反訴原告2人蓋的，而反訴
    原告是在98年5月12日買入系爭房屋，與嘉義市地○○○○○○○段
    0000○號建物測量成果圖相互對照，可知至少97年6月6日嘉
    義市地政事務所就系爭房屋進行測量時，該房屋旁並未有系
    爭地上物存在。既然系爭地上物是在98年5月12日後方由反
    訴原告搭建，則96年180-2地號土地分割出180-16地號土地
    與160-28地號土地申請合併當時，確實並未有系爭地上物存
    在，那麼，當時王聖國及反訴被告前手地主如何簽名同意鐵
    皮界址等語答辯。
(十)並聲明：確認反訴被告所有坐落180-2地號土地與反訴原告
    所有坐落160-28地號土地間之界址，為鑑定圖所示F-G-H黑
    色連接實線即地籍圖經界線。　　
參、本院得心證的理由：　
一、原告主張自己為180-2地號土地的所有權人，被告2人則為系
    爭房地的所有權人，原告所有180-2地號土地與被告2人所有
    160-28地號土地相毗鄰等情形，已經提出土地所有權狀、地
    籍圖謄本為證（本院卷一第27至31頁、第41至45頁），且為
    被告所不爭執，原告前揭主張可以相信為真實。
二、原告所有180-2地號土地與被告2人所有160-28地號土地界址
    為如附圖F-G-H黑色實線所示：
（一）所謂因定不動產界線之訴訟，係指不動產之經界不明，或
      就經界有爭執，而求定其界線所在之訴訟而言，性質上屬
      於形成之訴。原告提起此訴訟時，祇須聲明請求定其界線
      之所在即可，無須主張特定之界線，法院亦不受兩造當事
      人主張之拘束，得本於調查之結果，定雙方不動產之經界
      （最高法院90年度台上字第868號判決意旨參照）。
（二）地政機關所製作的地籍圖，在主管機關逕行分割的土地，
      是依主管機關行政處分所定的分割線而定；在土地所有人
      自行分割的土地，是按土地所有人申請分割登記時所定的
      分割線而定；在法院裁判分割的土地，是依法院所為的民
      事確定判決而定；就其餘土地，則是按地籍圖製作前當時
      土地所有人指界而定，且此項土地所有人指界，除嗣後的
      地籍圖重測外，多是在臺灣開始建立地籍圖制度的日據時
      代完成，而當時多是依直接占有或間接占有現狀為之（但
      即使在已製作地籍圖之地區，仍有部分土地在日據時代未
      完成登錄，嗣後在測量作業中發現，始補行測繪將之列入
      地籍圖內）。因此，除地籍圖製作過程中發生與上述界址
      產生原因不符的錯誤或地籍圖保管過程中有造成地籍圖損
      壞的情形外，地籍圖經界線即是相鄰土地所有人界址所在
      ，因此在無其他證據足資證明地籍圖有上述的錯誤情事，
      自應以地籍圖經界線定相鄰土地的界址。
（三）本院偕同兩造及內政部國土測繪中心測量人員前往現場勘
      驗、指界，經國土測繪中心使用精密電子測距經緯儀，在
      本件土地附近檢測嘉義市政府所測設的加密控制點，在檢
      核無誤後，施測導線測量及布設圖根導線點，經檢核閉合
      後，以各圖根導線點為基點，分別施測本件土地及附近各
      界址點，並計算其坐標值輸入電腦，以自動繪圖儀展繪於
      鑑測原圖上（同地籍圖比例尺1/ 600），然後依據嘉義市
      地政事務所保管的地籍圖、圖解地籍圖數值化成果及地籍
      調查表等資料，展繪本案有關土地地籍圖經界線，與前項
      成果核對檢核後，測定於鑑測原圖上，作成比例尺1/ 600
      之鑑定圖等情形，有本院勘驗筆錄、國土測繪中心106年9
      月12日測籍字第1060003568號函檢附鑑定書、鑑定圖等相
      關資料附卷可考（本院卷一第387至391頁、卷二第25至29
      頁）。
（四）國土測繪中心鑑定結果說明為：「(一)圖示⊙黑色圓圈係
      圖根點位置。(二)圖示－黑色實線係地籍圖經界線。其中
      F-G-H黑色連接實線，係竹圍子段180-2地號與毗鄰同段16
      0-28地號等土地間之地籍圖經界線，即原告主張地籍界。
      (三)圖示A-B-C點，為被告實地所指位置以噴漆為界。」
      等內容。
（五）審酌國土測繪中心是依嘉義市地政事務所所保管的地籍圖
      、地籍調查表等為據，並以各圖根導線點為基點所展繪的
      原圖核對後，始認兩造土地應以鑑定圖所示連線F-G-H的
      黑色實線為界址。而該測定結果既經精密測量、計算及核
      對，也確認鑑測中心樁是屬正確，並無違誤地籍測量等相
      關規定，堪屬信實。所以，應以鑑定圖所示之F-G-H連線
      的黑色連線為兩造土地間的經界。
（六）被告辯稱：聖佳公司建商王聖國與180-2地號蕭姓地主買
      賣時，有簽名同意以鐵皮圍籬為界址，且當初有以衛星定
      位確認後才興建鐵皮圍籬等語。但是證人即系爭房屋營造
      業者侯明昭在本院審理時證述：我有參與系爭房屋興建過
      程，我是跟建商承攬，實際上是由我興建。據我所知，建
      商有請廠商衛星定位，之後還有請地政到現場測量，當時
      還沒有蓋，是地政釘界址後才興建房屋。我不知道鐵皮圍
      籬興建時，有無鑑界才施作，也不知道王聖國與180-2地
      號蕭姓地主有無同意鐵皮圍籬為界址，不知道鐵皮圍籬是
      否為當初土地的界址等語（本院卷二第128至130頁）；證
      人即建商王聖國友人吳登欽在本院審理時證述：我是建商
      王聖國的朋友，系爭房屋蓋的時候，我常常去現場看，在
      那邊吃飯。我知道興建房屋的時候有鑑界過，但鑑界時我
      不在場，是怎麼鑑界的我不清楚，鐵皮圍籬興建時，有無
      鑑界後才施作，我不是專業，但依我的經驗一定會鑑界。
      王聖國與180-2地號蕭姓地主有無同意鐵皮圍籬為界址，
      我沒有在現場等語（本院卷二第132至133頁）。依照證人
      證述的內容，無法證明被告所稱當初有經衛星定位才設置
      鐵皮圍籬，及聖佳公司建商王聖國與180-2地號蕭姓地主
      有同意以鐵皮圍籬為界址的事實，被告這部分的抗辯就無
      法採信。
（七）再者，依照系爭房屋建物測量成果圖（本院卷一第215頁
      ），顯示系爭房屋本體幾乎與系爭土地兩邊地籍線貼合，
      而建物測量成果圖是依照使用執照設計圖或竣工平面圖轉
      繪建物平面圖及位置圖。被告雖辯稱：當初興建系爭房屋
      時，建商有退縮興建等語，但與證人侯明昭證述：我是按
      照設計圖下去興建等語（本院卷二第106頁）相矛盾，被
      告也沒有提出其他證據證明，就難為有利被告的認定。至
      於被告另辯稱因為兩造土地面積懸殊，鑑界結果屬於測量
      誤差，均未提出任何證據證實自己的說法，也難以採信。
（八）另外，被告指界如鑑定圖所示A-B-C連接線是就自己原本
      地上物的坐落位置為之，而所呈現的經界線走向、土地地
      形，與前開嘉義市地政事務所的地籍圖，以及鑑定圖所呈
      現的經界線位置及土地地形，均有不同；加上，被告所有
      系爭房屋本體並未占用原告180-2地號土地，經測量的結
      果，是增建的系爭地上物占用180-2地號土地，有上開鑑
      定書可參。那麼，依被告上開指界的結果，是將被告土地
      向東側移位，同時會使被告西側的界址亦向東側偏移，則
      其所有的系爭房屋，將因上開界址向東側偏移的結果反而
      坐落在鄰地的土地上，可證被告前述指界為不可採。
（九）此外，被告也未能提出相關事證舉證證明建商興築鐵皮圍
      牆的時候，是依界址施工而無越界占用，或提出與使用現
      況相符的地籍圖資料為佐，所以被告逕以鐵皮圍牆位置及
      其使用現況作為認定兩造土地界址依據，就無法採信。
三、原告請求被告拆除鑑定圖所示E-F-G-D-B-E連線範圍的系爭
    地上物，為有理由：
（一）所有人對於無權占有者，得請求返還之；對於妨害其所有
      權者，得請求除去之，民法第767條第1項有明文規定。以
      無權占有為原因，請求返還土地者，占有人對土地所有權
      存在之事實無爭執，而僅以非無權占有為抗辯者，土地所
      有權人對其土地被無權占有之事實無舉證責任，占有人自
      應就其取得占有係有正當權源之事實證明之（最高法院97
      年度台上字第1101號判決意旨參照）。
（二）本件兩造土地的界址既如鑑定圖所示F-G-H黑色實線，已
      詳述如前，且被告共同所有的系爭地上物占用原告180-2
      地號土地，如鑑定圖所示E-F-G-D-B-E連線範圍的土地，
      面積為9.97平方公尺，有前揭卷附鑑定圖可參。
（三）被告雖然抗辯系爭地上物是聖佳公司所興建，但是系爭地
      上物是依附系爭房屋東側，與系爭房屋緊接相鄰，增建部
      分與系爭房屋相通，有現場照片可證（本院卷一第235至2
      39頁）。以系爭地上物現況來看，性質上屬於系爭房屋的
      一部而為使用，在結構上已成為一體而合併使用，並不具
      有構造上及使用上的獨立性，不得獨立成為物權的客體，
      已附合於系爭房屋，由被告2人共同取得所有權。　　
（四）被告既然現為系爭地上物的所有權人，又無法證明系爭地
      上物有任何正當權源坐落於180-2地號土地上，則原告本
      於民法第767條所有物返還請求權的法律關係，訴請被告
      應拆除坐落180-2地號土地上，如附圖所示E-F-G-D-B-E連
      線範圍系爭地上物，並將上開土地返還予原告，就有理由
      。
四、原告請求被告給付相當租金的不當得利，為有理由：　　　
（一）無法律上原因而受利益，致他人受損害者，應返還其利益
      ，民法第179條定有明文。至其得請求返還之範圍，應以
      對方所受之利益為度，非以請求人所受損害若干為準，無
      權占有他人土地，可能獲致相當於租金之利益為社會通常
      之觀念（最高法院61年度台上字第1695號判例參照）。
（二）被告共有的系爭地上物部分無權占用原告土地如附圖所示
      E-F-G-D-B-E連線範圍所示，面積9.97平方公尺土地，獲
      有相當於租金的利益，並導致原告受有相當於租金的損害
      。所以，原告請求被告給付相當於租金的不當得利，就有
      依據。
（三）城市地方房屋之租金，以不超過土地及建築物申報總價年
      息百分之十為限，土地法第97條第1項有明文規定。又按
      土地法第97條所稱之土地價額係指法定地價而言；法定地
      價為申報地價，公有土地以公告地價為申報地價，土地法
      施行法第25條、平均地權條例施行細則第21條、土地法第
      148條分別有明文規定。
（四）本院審酌系爭180-2地號土地位於嘉義市區，周圍有住宅
      及商業活動，有google地圖可佐（本院卷二第83頁）。所
      以本院認為本件相當於租金的不當得利，以180-2地號土
      地申報地價的年息8%計算，比較適當。依此，被告就107
      年12月25日至109年8月24日的期間，應償還原告相當於租
      金的利益是9,288元（計算式：占用面積9.97平方公尺×申
      報地價6,979.2元×8%×609天÷365天，元以下四捨五入）。
（五）又被告目前仍繼續占用180-2地號土地，原告已受有損害
      ，原告就此請求相當於租金的不當得利，也屬正當。所以
      原告請求被告自109年8月25日起至交還上開土地之日止，
      按月給付原告464元（【占用面積9.97平方公尺×申報地價
      6,979.2元×8%】÷12，元以下四捨五入），也屬可採。超
      過上開部分的請求就沒有依據，不應准許。　　　
肆、結論，兩造所有土地的界址確定為如鑑定圖所示F-G-H的黑
    色連接實線；原告依照民法第767條及第179條規定，請求被
    告拆除鑑定圖所示E-F-G-D-B-E連線範圍系爭地上物，及給
    付原告9,288元及自起訴狀繕本送達隔日即109年9月24日起
    至清償日止，按照年息百分之5計算的利息，及自109年8月2
    5日起至返還上開土地之日止，按月給付原告464元，為有理
    由，應予准許；超過此範圍的請求就無理由，應予駁回。
伍、本案本訴及反訴事證已經明確，兩造其餘主張、陳述及所提
    證據調查，經審酌認均與本件結論不生影響，沒有調查必要
    ，也不再一一論述，附此敘明。
陸、本件本訴原告勝訴部分，是屬於依民事訴訟法第427條第1項
    規定適用簡易訴訟程序所為被告敗訴判決的案件，依同法第
    389條第1項第3款的規定，本院依職權宣告假執行，並依職
    權宣告被告預供擔保後可以免為假執行。原告請求無理由的
    部分，其假執行的聲請就沒有依據，一併駁回。　　
柒、訴訟費用負擔之依據：民事訴訟法第78條、第85條第2項。
    本訴及反訴訴訟費用均應由敗訴的被告即反訴原告負擔。
中　　華　　民　　國　　110 　年　　 4　　月　　12　　日
                  臺灣嘉義地方法院嘉義簡易庭
                                  法　官　吳芙蓉
以上正本係照原本作成。
如對本判決上訴，須於判決送達後20日內向本庭（嘉義市文化路
308之1號）提出上訴狀（均須按他造當事人之人數附繕本）。
中　　華　　民　　國　　110 　年　　4 　　月　　12　　日
                                  書記官  葉芳如